---
title: "柯文哲的Facebook粉絲團分析"
output: github_document
---
2016/01/01至04/05貼文分析


##讀取柯文哲粉絲團資料
```{r results='hide',message=FALSE, warning=FALSE}
if (!require('Rfacebook')){
    install.packages("Rfacebook")
    library(Rfacebook)
}

totalPage<-NULL
lastDate<-Sys.Date()
numberOfPost<-30
DateVector<-seq(as.Date("2016-01-01"),lastDate,by="5 days")
DateVectorStr<-as.character(DateVector)
DateVectorStr

token<-'CAACEdEose0cBAKg3ZADq6fkgstOfBdXaZBKwoHyKP26TidyDMY1oHegYCAnNgOxQ3voaNLTZAj73e0wMHgAZBf8fZAInwSg2DQi6jFQEVSKGzsddHAfwRzTgZAArpvqVCCiWK00v8tRVx4ZAzngKeQMwqqZCU0EeFMDZBuQZC3y7OhRMBixdvYZA36YZBuO4jt8Y8ZCXoIJk2Y3kyyAZDZD'
for(i in 1:(length(DateVectorStr)-1)){
    tempPage<-getPage("DoctorKoWJ", token,
                      since = DateVectorStr[i],until = DateVectorStr[i+1])
    totalPage<-rbind(totalPage,tempPage)
}
nrow(totalPage)

totalPage$datetime <- as.POSIXct(totalPage$created_time, 
                                 format = "%Y-%m-%dT%H:%M:%S+0000", 
                                 tz = "GMT")
totalPage$dateTPE <- format(totalPage$datetime, "%Y-%m-%d", 
                            tz = "Asia/Taipei")
totalPage$weekdays <-weekdays(as.Date(totalPage$dateTPE))
```

##每日發文數分析
```{r echo=T}
output<-aggregate(message~weekdays+dateTPE,totalPage,length)
library(knitr)
kable(output, digits=2)
```

討論:首先在讀取資料時，先把fb的created_time轉成較能明瞭的日期，再利用weekdays函數即能得知發文那天是禮拜幾。從輸出的結果可以發現，柯文哲通常一到四天之內一定會發一篇文章，而在星期五、星期六或星期日時有時會一天發兩篇以上。在1/9這一天我們可以看到他總共發了四篇文章，這是從今年1/1以來單日發文最多的一天。那為甚麼這一天的發文會那麼多呢?查了一下totalPage之後發現原來柯文哲這天是在騎腳踏車，發那麼多文章的原因可能是想讓大家知道他現在從台北騎到哪了。

##每日likes數
```{r echo=T}
output<-aggregate(likes_count~dateTPE,totalPage,mean)
library(knitr)
kable(output, digits=2)
```

討論:從輸出的結果可以發現，柯文哲每一篇貼文大都獲得10000以上的likes數量，但3/22之後的貼文都在10000之下，我們可以猜測是因為時間離現在較近，累積的likes數可能不如以前來的多。但就3/28、3/29兩天likes數累積卻超過16萬，為甚麼會那麼多呢?原來是恐怖的兇殺案件的文章，這類文章往往能讓許多人產生共鳴，所以我想這是他能獲得這麼多likes數的原因。而在1/16這天，柯文哲的一篇文章獲得近33萬的like數，這是今年以來最多like數的一篇文章，而這篇發文是跟蔡英文當選總統有關，我們可以猜測或許有追蹤柯文哲粉絲團的人可能也很喜歡蔡英文。

##每日comments數
```{r echo=T}
output<-aggregate(comments_count~dateTPE,totalPage,mean)
library(knitr)
kable(output, digits=2)
```

討論:從輸出的結果可以發現，柯文哲每一篇貼文大都獲得500以上的comments數，而在1/9，1/10兩天的comments都超過5000，這兩天的發文都是跟柯文哲騎腳踏車有關，而從comments的內容來看，我們可以看到很多篇關於市長加油的留言，看來comments那麼多的原因應該是因為粉絲希望柯文哲能趕快完成北高雙城挑戰，而上面也充滿了很多其他篇較少看到的正面留言。

##每日shares數
```{r echo=T}
output<-aggregate(shares_count~dateTPE,totalPage,mean)
library(knitr)
kable(output, digits=2)
```

討論:從輸出的結果可以發現，柯文哲的每篇發文平均能獲得100以上的shares數，而在1/14這天shares的數量更超過34000，我們觀察這篇發文是關於夢想背後的心路歷程，一樣跟北高雙城挑戰有關，能獲得這麼多shares的原因應為大家對於柯文哲努力不放棄的精神都很有感覺，所以希望讓更多人看到這則發文；另外在2/28這天，發文的shares數也大於10000次，內容為柯文哲希望大家記取228歷史的教訓而走出悲傷，一樣是非常勵志的一篇發文，這是我認為他能獲得較多shares數的原因。